【裁判字號】    95,訴,8927
【裁判日期】    951130
【裁判案由】    清償借款
【裁判全文】
臺灣臺北地方法院民事判決              95年度訴字第8927號
原      告  寶華商業銀行股份有限公司
法定代理人  戊○○
訴訟代理人  乙○○
            甲○○
被      告  勵邦電資股份有限公司（已解散）
兼法定代理  丙○○
人          （原名劉銘環）
法定代理人  丁○○
            己○○
上列當事人間請求清償借款事件，本院於中華民國九十五年十一
月三十日言詞辯論終結，判決如下：
    主  文
被告應連帶給付原告新台幣陸拾貳萬貳仟柒佰貳拾貳元，及自民
國九十四年十一月十六日起至清償日止，按年息百分之十一計算
之利息，並自民國九十四年十二月十七日起至清償日止，其逾期
在六個月以內者部分，按上開利率百分之十，逾期超過六個月者
，按上開利率百分之二十計算之違約金。
訴訟費用由被告連帶負擔。
本判決於原告以新台幣貳拾萬柒仟伍佰柒拾肆元供擔保後，得假
執行。
    事實及理由
甲、程序方面：
一、被告之主營業所、住所雖均不在本院轄區範圍內，惟依兩造
    簽訂之約定書第陸條約定，合意以台灣台北地方法院為第一
    審管轄法院，合於民事訴訟法第24條規定，本院自有管轄權
    。
二、按公司之清算，以董事為清算人。但本法或章程另有規定或
    股東會另選清算人時，不在此限。公司法第322條第1項定有
    明文。查被告勵邦電資股份有限公司（下簡稱勵邦公司）已
    解散登記，此有原告提出之公司變更登記表附卷可稽，揆諸
    前開規定，應以全體董事丁○○、己○○、丙○○（原名：
    劉銘環）為清算人，並為清算程序中公司之負責人。
乙、原告主張：
一、被告勵邦公司以其餘被告丙○○（原名劉銘環）及案外人張
    桂土為連帶保證人，於民國94年8月16日向原告借款新台幣
    （下同）1,000,000元，約定按月平均攤還本息，利息按年
    利率百分之十一計算，借款期限分為二十四期，期間若有逾
    期償還本息之情形，須按借款總餘額，自應償還之日起，其
    逾期在6個月以內者，按上開利率10%，超過6個月者，按上
    開利率20%計付違約金。詎料，被告勵邦公司自94年11月15
    日起即未依約繳交本息，屢經催討，迄未清償，至今仍積欠
    原告本金餘額622,722元，原告依約定書第肆條之約定，主
    張被告等喪失期限利益，其借款視為全部到期，被告等依法
    應負連帶給付責任。
二、聲明：除假執行擔保金額外，如主文所示。
丙、被告則以公司因沒有收到客戶的款項，所以沒有辦法償還債
    款等語。
丁、得心證之理由：
一、本件原告主張之事實，已據其提出放款融資貸款契約書、一
    般放款全部查詢單為證，核屬相符，並為被告所不爭執，自
    堪信原告之主張為真實。至被告辯稱係公司未收到客戶的款
    項，始無法還款一節，並不影響被告依約應負之清償責任，
    併予敘明。
二、原告依消費借貸及連帶保證契約請求被告連帶給付如主文第
    1項所示之借款、利息、違約金為有理由，應予准許。
三、假執行之宣告：原告陳明願供擔保，請求宣告假執行，核無
    不合，茲酌定相當之擔保金額，予以准許。
戊、結論：本件原告之訴為有理由，依民事訴訟法第85條第2項
    、第390條第2項，判決如主文。
中    華    民    國    95    年    11    月    30    日
                  民事第二庭    法  官    黃雯惠
以上正本係照原本作成。
如對本判決上訴，須於判決送達後20日內向本院提出上訴狀。
中    華    民    國    95    年    11      月  30    日
                                書記官    林玗倩


司法院資訊處製作；財團法人民間司法改革基金會備份。
